【裁判字號】    89,訴,410
【裁判日期】    891115
【裁判案由】    毒品危害防制條例
【裁判全文】
臺灣嘉義地方法院刑事判決                          八十九年度訴字第四一號
    公  訴  人  臺灣嘉義地方法院檢察署檢察官
    被      告  甲○○
    指定辯護人  本院公設辯護人  丁○○
右列被告因毒品危害防制條例案件，經檢察官提起公訴 (八十九年度偵字第三九七一
號)，本院判決如左：
    主  文
甲○○連續販賣第二級毒品，處有期徒刑捌年。扣案之安非他命貳包（合計淨重伍點
玖貳公克），沒收銷燬之。扣案安非他命包裝貳包共重零點伍壹公克、販賣毒品所得
之新臺幣肆仟伍佰元，均沒收。販賣毒品所得如全部或一部不能沒收時，以其財產抵
償之。
    事  實
一、甲○○意圖營利，基於販賣第二級毒品安非他命之概括犯意，自民國八十九年三
    月中旬起至八十九年六月六日止，連續以行動電話號碼0000000000號
    為聯絡工具，在附表一、二、三、四所示時間、地點，以附表所示之價格，連續
    販賣第二級毒品安非他命予乙○○四次；嗣經警於八十九年六月廿六日晚上九時
    十分許，在嘉義市○○路與八德路口處臨檢查獲乙○○，經乙○○配合警方在嘉
    義市八掌派出所撥打0000000000行動電話聯絡甲○○，約定交易時間
    、地點，佯稱欲購買一萬元海洛因及安非他命，附表所示五之時間、地點，於甲
    ○○正欲收受乙○○所交付之一萬元時，為警當場查獲，而未得逞，並自甲○○
    口袋扣得其所有之安非他命結晶二包（毛重約六．三公克，合計淨重五‧九二公
    克，包裝重○‧五一公克）及海洛因粉末四包（毛重約一．六公克，合計淨重○
    ‧七八公克、包裝重○‧八六公克，此部分另案沒收）。
二、案經嘉義市警察局第一分局報告臺灣嘉義地方法院檢察署檢察官偵查起訴。
    理  由
一、訊據被告甲○○矢口否認有何販賣第二級毒品安非他命犯行，就附表一、二、三
    犯行辯稱：我只是拿給乙○○，是我們兩人互相都會拿毒品給對方吸，我不是賣
    給他．．我也沒有手機，他不可能打電話與我相約（審判卷第七一頁末一行至七
    二頁第二行、第一○八頁正面末五行）；就附表四犯行辯稱：騎機車到便利商店
    前，剛好看到乙○○在那裡，就順便停下來和他聊天．．．毒品是剛買回來的（
    審判卷第一○八頁正面十一行）云云。惟查：
  (1)右揭事實，業據證人乙○○迭於警訊時、偵查及審判中證述甚詳（警訊卷第八至
    十二頁、偵查卷第十四頁反面、審判卷第八五頁），並就配合警方查獲被告情節
    證稱：我配合警察誘使他出來。我都是打他的行動電話0000000000，
    ．．。我當時在八掌派出所，當場打電話給他叫他出來，我有說要向他買海洛因
    及安非他命共一萬元，是警察叫我如此說的。被告就騎機車過來到世賢路與八德
    路口的ＯＫ便利商店，我有把錢拿出來正要交給他，錢是警察預先交給我的，他
    從口袋把裝在一大袋的一包包的毒品拿出來，警察就上前圍捕他等語（審判卷第
    八五頁末七行起），核與證人即查獲被告之嘉義市第一分局警員丙○○證稱：我
    們有叫乙○○先打0000000000號電話給甲○○，說要向他買毒品。約
    定於八十九年六月二十六日晚上於世賢路口交易。我們在當時查獲被告，他一看
    見我們就跑，我們就追他，看見他有丟出兩包東西，後來就追到他了等語相符（
    審判卷第七一頁），被告辯以係正好騎機車到便利商店前云云，顯不足採。
  (2)另查，被告持以聯絡販賣毒品之行動電話號碼0000000000號，係以被
    告父親李富田為申請人，於附表所示之犯罪時間即八十九年三月中旬迄八十九年
    六月廿六日間均有使用紀錄，且於八十九年七月十四日始退租註銷，此有戶籍謄
    本一份（審判卷第十四頁）、行動電話號碼0000000000號客戶資料及
    繳費紀錄一份附卷可查（審判卷第五四至五八頁），則被告並非不能以其父親之
    行動電話聯絡販毒，被告辯以沒有手機、證人乙○○不可能打電話相約云云，尚
    難逕予採信。
  (3)此外，並於查獲時扣得安非他命結晶二包（毛重約六．三公克，合計淨重五‧九
    二公克，包裝重○‧五一公克，此有法務部調查局八十九年九月十四日（89）陸
    一字第八九○六六一二八號檢驗通知書一份附於審判卷第卅五頁可查），參以前
    揭扣案海洛因、安非他命係自被告口袋查獲等情，業據被告於審判中自陳在卷（
    審判卷第一○七頁末二行）。綜上，被告所辯，顯係事後卸責之詞，不足採信，
    本件事證明確，被告連續販賣第二級毒品犯行，堪予認定。
二、按安非他命係毒品危害防制條例第二條第二項第二款所規定之第二級毒品，被告
    甲○○於附表編號一、二、三、四所列時、地，販賣安非他命予乙○○既遂，係
    犯毒品危害防制條例第四條第二項之販賣第二級毒品既遂罪。被告於附表編號五
    所列時、地犯行，係因警方查獲證人乙○○後，為誘出販賣毒品者，以求人俱
    獲，依警方之指示，以電話向被告佯稱購買安非他命，而實際並無購買安非他命
    之真意，然被告既有販賣安非他命之故意，且依約帶安非他命前往交付，顯已
    著手實施販賣安非他命之行為，因上述原因不能真正完成買賣安非他命之行為，
    是核被告就附表五部分所為，係犯毒品危害防制條例第四條第五項、第二項之販
    賣第二級毒品未遂罪。被告右揭連續四次販賣毒品安非他命既遂、一次未遂之行
    為，時間緊接，犯罪構成要件相同，顯係各基於概括之犯意反覆為之，應依連續
    犯之規定論以販賣第二級毒品既遂一罪。被告持有毒品安非他命之低度行為，應
    各為其販賣之高度行為吸收，均不另論罪。爰審酌被告品行、犯罪之動機、目的
    、手段，販賣毒品對國民健康之危害程度及犯罪後猶否認犯行等一切情狀，量處
    如主文所示之刑，以示懲儆。
三、扣案安非他命結晶二包（毛重約六．三公克，合計淨重五‧九二公克），係違禁
    物，依毒品危害防制條例第十八條第一項前段沒收並銷燬之。扣案之安非他命包
    裝二包，共重○‧五一公克，既係用於包裹毒品，防其裸露、潮濕，便於攜帶販
    賣，係供販賣毒品所用之物，且係被告所有，業經被告供陳在卷（審判卷第一○
    九頁），應依毒品危害防制條例第十九條第一項規定沒收之；被告附表編號一、
    二、三、四部分連續販賣安非他命四次予乙○○，第一、二次以一千元計算，第
    三次以最低額一千二百元計算，第四次以一千三百元計算，被告就此販賣之所得
    有四千五百元，應依毒品危害防制條例第十九條第一項之規定宣告沒收，如全部
    或一部不能沒收時，則以其財產抵償之。此外，被告雖已將扣案毒品送至證人乙
    ○○約定之地點，惟因交易收取價金前既經埋伏之員警查獲，其此次之販賣，既
    尚未有所得，爰亦不為財物所得沒收之諭知，附此敘明。再扣案之海洛因粉末四
    包（毛重約一．六公克，合計淨重○‧七八公克、包裝重○‧八六公克），並非
    本案販賣第二級毒品犯行之證物，而係被告持有之違禁物，且其亦涉非法施用第
    一、二級毒品犯行，依持有關係及主從刑不可分原則，該海洛因應併由被告施用
    毒品案偵審時處理，於本案爰不另為沒收銷燬之宣告。另被告持以供聯絡販毒用
    之0000000000號行動電話一支，雖係供本案販賣第二級毒品犯罪所用
    之物，然係被告父親李富田所有，此有該行動電話客戶資料及繳費紀錄一份附卷
    可查（審判卷第五四至五八頁），爰不予宣告沒收，併予敘明。
據上論斷，應依刑事訴訟法第二百九十九條第一項前段，毒品危害防制條例第四條第
二項、第五項、第十八條第一項前段、第十九條第一項，刑法第十一條前段、第五十
六條，判決如主文。
本案經檢察官林俊良到庭執行職務。
中      華      民      國    八十九    年     十一     月     十五     日
                                      臺灣嘉義地方法院刑事第一庭
                                              法  官  蔡  廷  宜
右正本證明與原本無異。
如不服本判決，應於判決送達後十日內，向本院提出上訴狀（應附繕本）。
中      華      民      國    八十九    年     十一     月     十五     日
                                              書記官  尹  玉  琪
附錄論罪法條：
毒品危害防制條例第四條二項
  製造、運輸、販賣第二級毒品者，處無期徒刑或七年以上有期徒刑，得併科新臺幣
  七百萬元以下罰金。
附表：
┌───────────────────────────────────┐
│編號  時間及地點                       價格（新台幣）、數量、販賣對象 │
├───────────────────────────────────┤
│一   八十九年三月中旬晚上七時許        以一千元代價，販賣安非他命     │
│     嘉義市○○路與博愛路口便利商店    約○‧五公克，予乙○○         │
├───────────────────────────────────┤
│二   八十九年四月中旬晚上七時許        以一千元代價，販賣安非他命     │
│     嘉義市○○路與博愛路口便利商店    約○‧五公克，予乙○○         │
├───────────────────────────────────┤
│三   八十九年五月中旬晚上七時許        以一千二百元或一千五百元代價， │
│     嘉義市○○路與世賢路口便利商店    販賣安非他命○‧五公克予乙○○ │
├───────────────────────────────────┤
│四   八十九年六月六日（端午節）晚上七  以一千三百元代價，販賣安非他命 │
│     、八時許，在嘉義市○○路與世賢路    約○‧五公克，予乙○○       │
│     口便利商店。                                                     │
├───────────────────────────────────┤
│五   八十九年六月廿六日晚上十時卅分許   以一萬元代價，欲販賣安非他命  │
│     在嘉義市○○路與八德路口便利商店   予乙○○，未遂                │
└───────────────────────────────────┘


司法院資訊處製作；財團法人民間司法改革基金會備份。
